臺灣臺東地方法院交通事件裁定　　　　　　　　　　　九十三年度交聲字第五四號
　　異　議　人
　　即受處分人　乙○○○股份有限公司
　　代　表　人　丙○○
　　原處分機關　交通部公路總局高雄區監理所臺東監理站
　　代　表　人　楊財惠
右列異議人因違反道路交通管理處罰條例案件，對於交通部公路總局高雄區監理所臺
東監理站於民國九十三年九月七日所為之處分（原處分案號：東監違字第裁八一－Ｄ
一Ａ一三三六九三號），聲明異議，本院裁定如左：
    主  文
原處分撤銷。
乙○○○股份有限公司不罰。
    理  由
一、本件原處分略以：異議人即受處分人乙○○○股份有限公司所有之車牌號碼九Ｋ
    －一八○號營業用大貨車（下稱系爭車輛）牌照已因逾期檢驗而遭註銷，竟仍於
    民國九十三年六月二十四日上午六時五十分許，由甲○○駕駛，於桃園縣八德市
    ○○路與廣福路口為桃園縣政府警察局八德分局（下稱舉發機關）員警掣單舉發
    ，嗣經受處分人提出申訴，乃裁處異議人罰鍰新臺幣一萬零八百元，並扣繳牌照
    等語。
二、聲明異議意旨則以：系爭車輛雖登記於異議人名下，惟實際所有人為王金水，乃
    王金水於九十年一月間購入，交由其子甲○○使用，雙方係因靠行之故，方將該
    車登記於異議人名下，且異議人與王金水父子約定各項稅金、規費均需由彼等負
    擔，詎王金水父子於繳納一次稅金及二次行費後，即不依約繳納稅金、規費、罰
    鍰等項，其間異議人並於九十一年一月二十五日、五月八日、九月十七日及十月
    二十五日多次以存證信函催告其償還積欠異議人之靠行行費、保險費等，並告知
    其等系爭車輛已於九十一年四月三十日遭註銷牌照，不得再行駛之事實，是本件
    違規實不應歸責於異議人，為此聲明異議等語。
三、按使用註銷之牌照行駛者，處汽車所有人新臺幣三千六百元以上一萬零八百元以
    下罰鍰，並禁止其行駛，其牌照扣繳之。道路交通管理處罰條例第十二條第一項
    第四款、同條第二項分別定有明文。又該條例關於車輛所有人之處罰，如應歸責
    於車輛駕駛人者，處罰車輛駕駛人，同條例第八十五條第二項亦有明文規定。
四、經查：系爭車輛登記為異議人所有，並因逾期未檢驗，經原處分機關註銷牌照乙
    節，為異議人所不爭執，復有公路監理電子閘門車號查詢汽車車籍一紙在卷足憑
    ，應堪認定。惟查，本件違規行為，係由甲○○駕駛，經舉發機關員警掣單舉發
    乙情，有桃園縣警察局舉發違反道路交通管理事件通知單影本一紙附卷可稽，而
    系爭車輛確係由王金水購入，交其子甲○○使用，且曾由王金水代為支付九十年
    一至六月之靠行費給異議人等情，業據本院調取核閱臺灣臺東地方法院檢察署九
    十一年度偵字第二○四五號卷內王金水、王秋海二人於警詢時之證述無誤，足見
    系爭車輛確如異議人所稱，乃王金水父子購入使用，與異議人間為靠行關係無誤
    。又異議人確曾以存證信函催告王金水父子償還積欠之靠行行費，並告知系爭車
    輛已遭註銷牌照，不得再行駛等情，亦有異議人提出之存證信函影本在卷可證，
    應認異議人已盡告知之責，王金水、甲○○亦明知不得再使用該已註銷之牌照而
    駕駛系車輛無疑。是以，本件違規行為顯應歸責於車輛駕駛人甲○○，揆諸前開
    規定，自應處罰該車輛駕駛人，始為適法。從而，原處分之裁罰難認為合法，自
    應由本院將原處分機關之處分撤銷，以資適法。
五、據上論斷，應依道路交通案件處理辦法第二十條前段，裁定如主文。
中      華      民      國    九十三    年      十二    月      六      日
    臺灣臺東地方法院交通法庭
                                        法  官  范乃中
右正本證明與原本無異。
如不服本裁定，應於裁定送達後五日內向本院提出抗告狀。（須附繕本）
「切勿逕送上級法院」
                                        書記官  陳俊德
中      華      民      國    九十三    年      十二    月      七      日
